【裁判字號】    88,易,2644
【裁判日期】    890531
【裁判案由】    竊盜
【裁判全文】
臺灣桃園地方法院刑事判決                        八十八年度易字第二六四四號
    公  訴  人  臺灣桃園地方法院檢察署檢察官
    被      告  甲○○
右列被告因竊盜案件，經檢察官提起公訴（八十八年度偵字第一六七一九號），本判
決如左：
    主  文
甲○○無罪。
        理  由
一、公訴意旨略以：被告甲○○意圖為自己不法之所有，於民國八十八年十月十六二
    十一時許，在桃園縣平鎮市○○路壢新醫院前，竊取被害人己○○所有引擎號碼
    四ＣＷ四一二六四九號，車牌ＩＵＸ｜八三五號重機車，得手後將ＩＵＸ｜八三
    五號車牌取下。於同年月二十七日十三時二十分，為警依法在桃園縣平鎮市○○
    路二一九巷七弄二十衖一六號被告居處搜索時，當場查獲被告一人及該引擎號碼
    四ＣＷ四一二告四九號未懸掛車牌之機車，因認被告涉有刑法第三百二十條第一
    項竊盜罪嫌云。
二、按犯罪事實應依證據認定之，無證據不得推定其犯罪事實；又不能證明被告犯，
    者，應諭知無罪之判決，刑事訴訟法第一百五十四條、第三百零一條第一項分告
    定有明文。又認定不利被告之事實，須依積極證據，苟積極證據不足以為不利被
    告事實之認定，即應為有利被告之認定，更不為有何有利之證據。最高法院第十
    年上字第八一六號判例揭有上旨，足資參酌。
三、公訴人認被告涉犯刑法第三百二十條第一項之竊盜罪嫌，係以贓物領據、搜索押
    證明筆錄、車輛竊盜、車牌失竊資料－個別查詢報告表各一紙可資佐證及本件警
    方持搜索票前往該處表示要搜索時，屋內人拒不開門，約二十分鐘後被告才開門
    ，並稱：伊是八十八年十月二十七日早上十時許，到達此地找一位號叫「阿明」
    男子，伊早上去的時候阿明還在，阿明何時走掉我不清楚，所以方搜索時只有我
    一人，因我害怕才遲遲開門，我沒有居住此地（八十八年十月十七日警訊筆錄參
    照）等語。於偵查中，被告則改稱：今天逮捕地是伊同學廖明他姊之住所，他叫
    我去他姊之家去修馬達，機車是放那邊，不是伊偷的。戊○○人住何處，我不會
    講，車子是誰的，我不知道。警方敲門時，我不開是因為他有在，戊○○有在家
    ，我在修馬達，我以為他會去開門，云云被告前後供述齟齬，明顯矛盾，不合常
    情。又在被告居處，當場查獲被告一人及上記未懸掛車牌，引擎號碼四ＣＷ四一
    二六四九之機車，核與被害人己○○指訴失竊情節相符，被告雖稱僅是去該處找
    朋友戊○○，唯其對戊○○為何不在該處、何時離去、前往何處、住所為何，均
    不能明確交代等，認被告所辯係卸責之詞，不足採信，為論罪依據。本件訊據被
    告否認有公訴人起之竊盜犯行，辯稱「：當天（八十八年十月二十七日）是戊○○打電話叫過去他姊姊家修理吸塵器馬達，我一進屋就被帶到三樓修理吸塵器，
    沒有注意樓下機車，當天除我被抓，尚有許春滿、馮輝琳被抓，我沒有注意偷車
    ，朋友知道我會修家電，所以他們家電故障時都會找我去修理：：」等語，經查
    十一時許，在桃園縣平鎮市○○路壢新醫院前，竊取被害人己○○所有懸掛ＩＵ
    Ｘ｜八三五號車牌之紅色ＹＡＭＡＨＡ一二五ＣＣ重型機車（引擎號碼四ＣＷ四
    一二六四九號）係己○○所有，於八十八年十月十六日晚上九時許在桃園縣平鎮
    市○○路壢新醫院旁失竊一節，已據證人己○○於警訊時陳述甚詳，並有車輛竊
    盜、車牌失竊資料－個別查詢報告表及贓領據在卷可稽，惟查桃園縣平鎮市○○
    路二一九巷七弄二○衖一六號房屋係丁○○所有並居住上址之情，已據證人丁○○於八十八年十二月十七日警訊及八十九年四月十日本院調查時及於八十八年十
    月二十七日下午一時二十分許據報前往該處搜索涉犯毒品案件相關事證之警員乙○○於八十八年十二月十六日本院調查時陳述甚詳，並有搜索票、搜索扣押證明
    筆錄影本各一紙在卷可稽，證人丁○○於上開警訊及本院調查時及證人戊○○（
    丁○○之弟）、丙○○（丁○○之外甥）於本院調查時均證述被告未住上址，證
    人丁○○於警訊、本院調查時指稱「：該棟房屋（指平鎮市○○路二一九巷七弄
    二○衖一六號）是我於八十六年一月上旬購買，居住至今：我不曾見過甲○○：
    ：：」、「：弟弟（指戊○○）於八十九年九月、十月間幫我裝潢我育達路的房
    子，我曾在家中見過甲○○一、二次：甲○○、戊○○未住我家，不過弟弟幫我
    裝潢我有我家鑰匙，丙○○父親過世，母親遠嫁美國，他有我家鑰匙，有時會住
    我家：：」等語，證人戊○○於八十九年一月十三日、八十九年四月六日、八十
    九年五月十八日本院調查時證稱「：（甲○○有無住上址？）沒有：八十八年十
    一月（十月之誤）下旬曾找甲○○到姊姊（指丁○○）家修理吸塵器，他只去過
    一次：當天早上我和甲○○約在姊姊家門前碰面，我再開門二人一起進屋：我帶
    他上三樓告知吸塵器位置就外出買材料：」、「：該處（指平鎮市○○路二一九
    巷七弄二○衖一六號）是姊丁○○住處，我不住該處，只有幫她裝潢：（甲○○
    有無住上址？）沒有而他只去過姊姊家一次，我請他修吸塵器結果他被警察抓：
    ：：」「：（甲○○去過平鎮市○○路二一九巷七弄二○衖一六號幾次？）就我
    請他去姊姊家修吸塵器那一次，而他當天（八十八年十月二十七日）被警察抓：
    我帶甲○○上樓去修吸塵器後，我就出門去買裝潢材料：甲○○進屋後，我外出
    買材料，我二個同學許春清、馮輝琳有去該處找我，因他們在屋內吸安非他命，
    所以他二人和甲○○在當天被警抓走：」等詞，證人丙○○於八十九年四月二十
    日本院調查時亦證稱「：戊○○是我舅舅，甲○○我曾在舅舅戊○○家見過一、
    二次，說找舅舅釣魚，八十八年十月間某日上午我去阿姨家（指丁○○）就看見
    警察在屋內，甲○○坐在客聽沙發上，他說是去修水管或馬達，警察說我如沒事
    先走，我就離開：尚有一名舅舅國小同學，我不知他叫什麼名字，警察說舅舅跑
    掉：：」等語，核與被告上開辯稱未住在平鎮市○○路二一九巷七弄二○衖一六
    號，八十八年十月二十七日上午是受證人戊○○之託前去上址修理吸塵器馬達之
    情相符，且查被告於八十八年十月二十七日上午係駕駛自用小客車前去平鎮市○○路二一九巷七弄二○衖一六號丁○○住處之情，亦據證人戊○○於八十九年五
    月十八日本院調查時證述「：（甲○○以何交通工具過去？）開他自己藍色裕隆
    小客車過去：」等詞明確，又證人戊○○於八十九年一月十三日、八十九年四月
    六日本院調查時均證稱其於八十八年十月二十七日上午與被告進入平鎮市○○路
    二一九巷七弄二○衖一六號時即見客應停放一輛紅色重型機車，於八十九年五月
    十八日更稱「：那輛機車在甲○○被抓二、三天前就看見它停在我姊姊家屋內靠
    近門口處：：」等詞，證人丙○○於八十九年四月二十日本院調查時亦稱「：在
    （指八十八年十月二十七日被告甲○○在平鎮市○○路二一九巷七弄二○衖一六
    號被警逮獲）五、六天前我就在阿姨（指丁○○）家客廳看到那部機車（指未懸
    掛車牌之ＩＵＸ｜八三五號紅色重型機車（引擎號碼四ＣＷ四一二六四九號）：
    」等詞，被告上開辯解應甚採信，是自難僅因警察於八十八年十月二十七日中午
據報前往平鎮市○○路二一九巷七弄二○衖一六號搜索違反毒品危害防制條之相
    關事證時查獲己○○失竊之未懸掛車牌之ＩＵＸ｜八三五號紅色重型機車，適被
    告亦在現場即遽入被告竊盜罪責，況依證人戊○○、丙○○前所證述及卷附之搜
    索扣押證明筆錄影本一紙，可知桃園縣警察局中壢分局於右述時、地搜索時，現
    場除未住上址之被告一人外，另有未住上址之馮輝琳、許春清二人，現場另亦有
    搜獲用毒品之吸食器，馮輝琳、許春清二人與被告三人均有因涉嫌施用毒品而被
    逮捕（臺灣高等法院檢察署刑案紀錄簡覆表可稽），此外，復查無其他積極證據
    足證明被告確實涉有公訴人起訴之竊盜犯行，應認無法證明被告犯罪，揆諸首揭
    文及判例意旨，爰為無罪之諭知。
據上論斷，應依刑事訴訟法第三百零一條第一項，判決如主文。
本案經檢察官呂理銘到庭執行職務。
中      華      民      國    八十九    年      五      月    三十一    日
                                臺灣桃園地方法院刑事第五庭
                                    法    官   林  婷  立
如不服本判決，應於判決送達後十日內向本院提出上訴狀( 應附繕本 )，上訴於
臺灣高等法院。


司法院資訊處製作；財團法人民間司法改革基金會備份。
